臺灣高等法院高雄分院刑事裁定　　　　　96年度聲再字第69號
再審聲請人
即受判決人　甲○○
上列聲請人因聲請再審案件，對於本院96年度上易字第271 號中
華民國96年6 月5 日確定判決（臺灣高雄地方法院95年度易字第
1756號、臺灣高雄地方法院檢察署95年度偵字第17945 號），聲
請再審，本院裁定如下：
    主  文
再審之聲請駁回。
    理  由
一、聲請意旨略稱：（一）證人即被害人柯子財、王宏昇、林志
    偉、徐華立、王瓊瑤、鍾明璋、林源凱、簡榮田、吳榮基、
    謝美絹、陳永靖、蔡秀芬、林罔鉗等人分別於警詢及偵查時
    之證述，僅供述於如附表編號1 至13所示之時、地失竊如附
    表所示之財物，並未證稱係再審聲請人即受判決人甲○○（
    下稱再審聲請人）所竊取，無法證明附表所示之財物為再審
    聲請人竊取。（二）再審聲請人於檢察官訊問時辯稱：該等
    手機係我與在小港機場等地排班之司機6 、7 人賭博而得來
    ，「安仔」係其中1 人，可傳喚其作證云云；又於一審審理
    時辯稱：該手機均係友人龔瑞安在高雄市○○區○○路開設
    賭場與人賭博贏得之抵押品，交給我前往當鋪典當，我可得
    一成之酬勞云云，對手機來源前後供述雖不一致，惟並無積
    極證據足以證明附表所示之財物係再審聲請人所竊取，自不
    得以再審聲請人上開供述不一之辯詞，遽以認定係再審聲請
    人所竊取。（三）龔瑞安雖已於95年1 月6 日死亡，如附表
    編號12、13之手機係於95年2 月方遭竊，龔瑞安無法交付手
    機與再審聲請人，惟附表編號1 至11所示之手機並非於95年
    2 月間失竊，則由龔瑞安交付則不無可能。（四）再審聲請
    人如有於附表編號1 至13所示之時地竊取手機及其他財物，
    為何未發現再審聲請人持被害人林罔鉗失竊之手錶去典當，
    亦未在再審聲請人之住處或身上查獲失竊之手錶？原判決認
    事用法均有違誤，是具有刑事訴訟法第426 條第1 項第6 款
    發現確實之新證據足認再審聲請人即受有罪判決人應受無罪
    或輕於原判決罪名之判決，為此請求鈞院為開始再審之裁定
    云云。
二、按有罪之刑事判決確定後，因發見確實之新證據，足認受有
    罪判決之人應受無罪、免訴、免刑或輕於原判決所認罪名之
    判決者，為受判決人之利益，得聲請再審，刑事訴訟法第42
    0 條第1 項第6 款固定有明文。惟該條款所謂發見確實之新
    證據，係指其就新證據之本身形式上觀察，毋須經調查程序
    ，顯然可認為足以動搖原確定之判決者而言（最高法院40年
    臺抗字第2 號判例意旨參照）。又按刑事訴訟法第420 條第
    1 項第6 款所謂「新證據」，除須可認為確實具有足以動搖
    原確定判決，而對受判決人為更有利判決之「顯然性」外，
    尚須具備該證據係在事實審法院於判決前已存在，因未經發
    見、不及調查斟酌，或審判時未經注意，至其後始行發見之
    「嶄新性」特質，二者均屬不可或缺，倘若未兼備上開學理
    上所謂「確實性」與「嶄新性」之二種為聲請再審新證據之
    特性，即不能據為聲請再審之原因。
三、經查；
（一）原確定判決即係依憑證人即被害人柯子財、王宏昇、林志
      偉、徐華立、王瓊瑤、鍾明璋、林源凱、簡榮田、吳榮基
      、謝美絹、陳永靖、蔡秀芬、林罔鉗等人分別於警詢及偵
      查時之證述，再審聲請人於檢察官訊問時及一審審理時對
      手機來源前後不一之供述，龔瑞安於95年1 月6 日死亡之
      個人基本資料查詢結果等相關證據資料，來認定再審聲請
      人有原確定判決事實欄所載之犯行，有原確定判決1 份在
      卷可按。則上開證據資料，於原確定判決法院於判決前即
      已存在，且均業經調查審理斟酌，而原確定判決所為事實
      之認定及得心證之理由，俱有上開各證據資料可稽，則原
      確定判決已依自由心證說明其取捨之理由，難謂有何違背
      經驗法則與判決理由矛盾之違法，故顯不符合聲請再審新
      證據「嶄新性」之特性甚明，是依法自不能據為聲請再審
      之原因。
（二）又再審聲請人並未持被害人林罔鉗失竊之手錶去典當，亦
      未在再審聲請人之住處或身上查獲被害人林罔鉗失竊之手
      錶等情，亦可由證人即榮大當鋪之負責人劉益宗之證述及
      該當鋪收當物品登記簿影本1 份而得知，是此部分證據資
      料，亦於原確定判決法院於判決前即已存在，且業經調查
      審理斟酌無訛，且再審聲請人亦未舉證說明該部分證據係
      在事實審法院於判決前已存在，因未經發見、不及調查斟
      酌，事後係如何才發見而具有「嶄新性」，故亦與聲請再
      審新證據「嶄新性」之特性不符，是依法亦不能據為聲請
      再審之原因。
（三）綜上所述，再審聲請人上開所陳，自非發現確實之新證據
      ，故其據以聲請再審，即無理由，應予駁回。
據上論斷，應依刑事訴訟法第434 條第1 項，裁定如主文。
中　　華　　民　　國　　96　　年　　8 　　月　　3　　日
                  刑事第九庭    審判長法  官  翁慶珍
                                      法  官  范惠瑩
                                      法  官  陳  箐
以上正本證明與原本無異。
不得抗告。
中　　華　　民　　國　　96　　年　　8 　　月　　3 　　日
　　　　　　　　　　　　　　　　　　　書記官  魏文常
